臺灣高雄地方法院刑事判決　　　　　　　　　　　　九十三年度交簡上字第五三號
　　上　訴　人　臺灣高雄地方法院檢察署檢察官
　　被　　　告　甲○○
右列上訴人因過失傷害罪案件，不服臺灣高雄地方法院高雄簡易庭九十三年度交簡字
第七六號中華民國九十三年一月二十八日第一審簡易判決（聲請案號：九十二年度調
偵字第九五八號），提起上訴，本院管轄之第二審合議庭判決如左：
    主  文
上訴駁回。
甲○○緩刑貳年。
    事  實
一、甲○○於民國九十二年一月二十五日中午十二時二十五分許，駕駛車牌號碼四０
    五五—ＦＢ號自用小客車，沿高雄市新興區○○○路由東往西方向行駛，行經該
    路與仁愛街交岔口，欲左轉仁愛街時，因該處中正三路有捷運施工工程，而設有
    鐵架圍牆，並將中正三路西向東方向之慢車道與快車道分隔，然甲○○駕車行經
    該處，本應注意汽車行駛時，駕駛人應注意車前狀況，並隨時採取必要之安全措
    施；汽車行駛至交岔路口應遵守燈光號誌；行經交岔路口時，均應減速慢行，作
    隨時停車之準備，而當時天候晴，日間自然光，路面乾燥、無缺陷，且依其智識
    、能力，又無不能注意之情，竟於左轉使車身南北向行經前揭圍籬而欲穿越中正
    三路西向東之慢車道時，疏未注意車前狀況並作隨時停車之準備，且於南北向之
    仁愛街路口號誌仍係紅燈，即貿然闖越中正三路西向東方向之慢車道，致撞擊適
    由乙○○所騎乘而沿中正三路西向東之慢車道行經該路口之車號ＬＣＳ—四九五
    號（聲請書誤載為ＺＧＩ—五０七號）重型機車之左前擋風玻璃，導致乙○○人
    車倒地後，受有左小腿脛腓骨骨折及多處擦傷之傷害。甲○○於車禍發生後，停
    留在現場，並在偵查犯罪之機關未發覺肇事者前，即向據報前來處理之警員賴道
    明陳述其為車禍之肇事人，而自首接受裁判。
二、右揭事實，業據被告甲○○自承右揭時地有過失肇事等情不諱，核與告訴人乙○
    ○指訴及證人即案發當時在場之何永欽於警詢中陳稱情節相符，並有道路交通事
    故現場圖、道路交通處理登記（備忘）表、道路交通事故調查報告表（一）（二
    ）各一份、長庚醫院診斷證明書三紙、高雄市政府警察局交通大隊事故談話紀錄
    表三份在卷可稽。按汽車行駛時，駕駛人應注意車前狀況，並隨時採取必要之安
    全措施；汽車行駛至交岔路口應遵守燈光號誌；行經交岔路口時，均應減速慢行
    ，作隨時停車之準備，道路交通管理處罰條例第九十四條第三項、第一百零二條
    第一項第一款、第九十三條第一項第三款分別定有明文。本件被告駕車時應注意
    上揭規定並確實遵守之，而依當時情形，且依其智識能力，並無不能注意之情形
    ，竟疏未注意及之，而貿然闖紅燈行駛，致撞擊告訴人，被告具有過失至明。又
    告訴人因被告前開過失行為，受有右揭傷害，已如前述，從而自訴人所受傷害與
    被告之過失行為間，自具有相當因果關係。綜上，本件事證明確，被告上開犯行
    堪可認定。
三、核被告所為，係犯刑法第二百八十四條第一項前段之過失傷害罪。又被告肇事後
    ，於警察機關尚未發覺犯罪人之前，留在現場等候，並向前來現場處理之巡邏警
    員坦承肇事，此業據證人即到現場處理之警員賴道明到庭結證屬實，被告對未發
    覺之犯罪自首，並願接受裁判，應依刑法第六十二條前段之規定減輕其刑。本件
    原審以被告罪證明確，予以論罪科刑，並就量刑部分，審酌被告素行、過失情節
    、犯後坦認犯行、迄今因賠償金額無法達成共識致尚未與被害人達成和解暨被害
    人所受傷害程度等情，量處有期徒刑三月，並諭知易科罰金之折算標準，其認事
    用法俱無不合，量刑亦甚妥適；本件檢察官循被害人之請求而提起上訴，其上訴
    意旨認為原審量刑過輕，並無可採，其上訴為無理由，應予駁回。末查被告前未
    受有期徒刑以上刑之宣告，有臺灣高等法院被告全國前案紀錄表一份附卷可稽，
    又業與告訴人達成和解，有和解書附卷足參，其因一時失慮，偶罹刑典，經此偵
    審程序後，當知所警惕，信無再犯之虞，本院因認所宣告之刑以暫不執行為適當
    ，併予宣告緩刑二年，以啟自新。
據上論斷，應依刑事訴訟法第四百五十五條之一第一項、第三項、第三百六十八條、
刑法第七十四條第一款，判決如主文。
中      華      民      國    九十三    年      四      月    二十九    日
                                  臺灣高雄地方法院交通法庭
                                      審判長法  官  林水城
                                            法  官  方百正
                                            法  官  陳銘珠
右正本證明與原本無異。
不得上訴。
                                            書記官  謝群育
中      華      民      國    九十三    年      四      月    二十九    日
